【裁判字號】    95,訴,90
【裁判日期】    950609
【裁判案由】    履行協議內容
【裁判全文】
臺灣苗栗地方法院裁定                    95年度訴字第90號
原      告  甲○○
被      告  丙○○
            丁○○
                      56號
兼  共  同
訴訟代理人  乙○○
被      告  己○○
            庚○○
兼  共  同
訴訟代理人  戊○○
上列當事人間請求履行協議內容事件，本院裁定如下：
    主  文
原告應於本裁定送達後3 日內，補正訴之聲明、訴訟標的及其原
因事實，逾期即駁回其訴。
    理  由
一、按起訴應以訴狀表明應受判決事項之聲明、訴訟標的及其原
    因事實，民事訴訟法第244 條第1 項第2 、3 款定有明文；
    而應受判決事項之聲明必須明確一定，此乃起訴必備之程式
    （最高法院76年度台上字第20 59 號判決意旨參照）。又原
    告之訴有起訴不合程式之情形，依其情形可以補正者，經審
    判長定期間命其補正而不補正者，法院應以裁定駁回之，為
    同法第249 條第1 項第6 款所明定。
二、查原告於民國95年3 月15日提出起訴狀1 份，其訴之聲明記
    載略以：（一）緣於民國67年，原、被告立協議書為土地交
    換，如附表所示。（二）90年間原告向吳坤淋表示農地可分
    割，……，於91年對造提出分割之表示，亦表示吳興田所有
    坐落於同段第2057號地號、面積125 平方公尺，較約定多15
    平方公尺，需再平分，……，但原告本人基於道義，未告知
    家父吳興田，擅為主張，同意對造要求。（三）但分割後土
    地，與契約平均分配之差距甚大，……，本人並不同意，因
    此未為登記等語；其訴之聲明顯然語意不清，亦未陳明訴訟
    標的及其原因事實。經本院於95年5 月25日開庭時，闡明並
    詢問原告欲請求之事項為何，原告稱請求被告依照協議書內
    容，將坐落苗栗縣竹鎮○○○段山寮小段第768 地號土地與
    原告所有之同段第769 號土地互換等語。本院遂當庭告知原
    告其訴之聲明不明確，原因事實亦不明，應於14日內補正訴
    之聲明，逾期即駁回其訴，有言詞辯論筆錄1 份在卷足證。
    嗣後原告於同年6 月6 日具狀陳報訴之聲明為：為請求依協
    議書及實測圖，確定現今中興段第2059地號與2059之2 地號
    間之界址，觀之該書狀內容，並未敘明訴訟標的及其原因事
    實。綜上，原告對於應受判決事項之聲明，先請求「土地互
    換」，後主張「確認界址」，二者法律關係已不相同，原告
    顯未就原起訴所欲請求之土地互換事宜為訴之聲明之補正；
    且該書狀所載內容毫無邏輯條理、不知所云，致本院實無從
    理解其所欲請求事項、訴訟標的及其原因事實究竟為何。本
    件原告未於當庭裁定命補正之期限內為補正，其起訴已不合
    程式，本應裁定駁回其訴，惟本院再予寬限期間命原告補正
    如主文所示，逾期即駁回其訴。
三、依民事訴訟法第121條第1項，裁定如主文。
中    華    民    國    95    年    6     月    9     日
                  民事庭法  官  黃怡玲
以上正本係照原本作成。
如不服本裁定應於送達後10日內向本院提出抗告狀，並繳納抗告
費新臺幣1,000元。
                        書記官  劉依緹
中    華    民    國    95    年    6     月    9     日


司法院資訊處製作；財團法人民間司法改革基金會備份。
